臺灣高等法院臺中分院刑事判決
110年度金上訴字第1502、1504、1505號
上　訴　人　
即　被　告　陳佑華　男　(民國00年00月00日生)
　　　　　　　　　　身分證統一編號：Z000000000號
　　　　　　　　　　住○○市○里區○○路000巷00號
　　　　　　　　　　居臺中市○區○○路○段000巷000號6樓
　　　　　　　　　　　之5
選任辯護人　蘇靜怡律師（法扶律師）
上　訴　人　
即　被　告　陳翰政　男　(民國00年0月00日生)
　　　　　　　　　　身分證統一編號：Z000000000號
　　　　　　　　　　住○○市○○區○○路000號
選任辯護人  吳念恒律師（法扶律師）
上  訴  人
即  被　告　袁偉恩　男　民國00年0月00日生
                    身分證統一編號：Z000000000號
                    住○○市○○區○○路000巷00○0號3樓
選任辯護人  張志隆律師　　　　　　　　　　
上列上訴人因加重詐欺等案件，不服臺灣臺中地方法院109年度
原金訴字第7號、第13號、109年度金訴字第138號中華民國110年
3月31日、110年4月28日第一審判決（起訴案號：108 年度少連
偵字第441 號、108 年度偵字第33632 號、109 年度少連偵字第
10、53號，追加起訴案號：108 年度偵字第30070、32261 號、1
09年度偵字第6396號、移送併辦案號：108 年度偵字第30093 號
、109 年度偵字第99號），提起上訴，本院判決如下：
    主    文
原判決關於己○○附表一編號3、丁○○附表一編號6及定其2人應執
行刑部分，及甲○○部分均撤銷。
己○○犯如附表一編號3所示之罪，處如附表一編號3 「主文」欄
所示之刑（含主刑及沒收）。
丁○○犯如附表一編號6所示之罪，處如附表一編號6 「主文」欄
所示之刑（含主刑及沒收）。
甲○○犯如附表一編號4 所示之罪，處如附表一編號4 「主文」
欄所示之刑（含主刑及沒收）。
其他上訴駁回。
己○○撤銷改判部分與上訴駁回部分，主刑部分應執行有期徒刑壹
年參月。
丁○○撤銷改判部分與上訴駁回部分，主刑部分應執行有期徒刑壹
年參月。
    犯罪事實
一、緣戊○○（微信暱稱：壹伍壹，業經原審判處罪刑確定）於民
    國108 年9、10月間，招募己○○（所涉附表二編號11部分，
    業經原審判決無罪確定）加入微信暱稱「精彩弟」、「
　　傑森史塔森」等人所屬詐欺集團，乙○○（微信暱稱「肉食仙
    女」或「仙女」，業經原審判處罪刑確定）亦於108年9、10
    月間加入上開詐欺集團，均負責擔任至超商領取被害人遭詐
    騙所寄出之金融帳戶之「收簿手」，或是向「收簿手」收取
    後轉交上手工作，戊○○並負責收受及轉交收簿手報酬之工作
    ，「精彩弟」會以微信訊息告知收簿手領取包裹之訊息，戊○○、己○○則依指示，共同或各自依指示至便利商店領取內有
    人頭帳戶之金融帳戶存摺及提款卡等物之包裹，約定戊○○、
    己○○共同領取1 次包裹可獲得新臺幣（下同）600至700 元
    之報酬，若由己○○自行前往領取則為每次350 元之報酬，而
    均參與該以實施詐欺為手段，具有持續性、牟利性之有結構
    性犯罪組織。該集團之詐欺手法為先由詐欺集團成員撥打電
    話或傳送簡訊予被害人，佯稱為「王道銀行」專員或可協助
    辦理貸款之人，嗣再以Line向被害人佯稱：可以協助辦理貸
    款，但須提供金融帳戶云云，使被害人陷於錯誤，依指示至
    便利商店交寄金融帳戶存摺、提款卡及密碼等資料，「精彩
    弟」再指示「收簿手」前往便利商店領取內含人頭帳戶資料
    之包裹，並將之放置在指定之大賣場置物櫃或轉寄之指定地
    點，將所詐得之金融帳戶作為嗣後詐騙贓款匯款之用，集團
    內之成員並可依所約定之比例朋分贓款。渠等即分別為下列
    犯行：
(一)己○○、戊○○、「精彩弟」與所屬詐欺集團成員間，共同
    意圖為自己不法之所有，基於三人以上共同犯詐欺取財之犯
    意聯絡：
 1、先由所屬詐欺集團不詳成員於108 年10月2 日15時許，傳送
    貸款簡訊予翁嘉君（涉犯幫助詐欺部分，經臺灣橋頭地方檢
    察署檢察官以109 年度偵字第2936、2937號提起公訴，經臺
    灣橋頭地方法院以109 年度易字第240 號判決判處無罪在案
    ），嗣再以Line向翁嘉君佯稱：可以協助辦理貸款，但須提
    供金融帳戶作帳云云，使翁嘉君因而陷於錯誤，於同日17時
    26分許，前往高雄市鳳山區7-11便利商店牛潮埔門市以「交
    貨便」方式，將如附表二編號1 所示所示之金融帳戶提款卡
    等物，寄至如附表二編號1 所示之便利商店，並以Line告知
    密碼，嗣戊○○、己○○再依「精彩弟」指示一同於如附表二編
    號1 所示時間，由戊○○騎乘車牌號碼000-000 號普通重型機
    車搭載己○○前往如附表二編號1 所示之便利商店，由戊○○領
    取如附表二編號1 所示之內含人頭帳戶資料之包裹後，再依
    「精彩弟」指示轉交予不詳詐欺集團成員。戊○○、己○○因此
    從中各自分到300 、300 元之報酬。
 2、由所屬詐欺集團不詳成員於108 年10月4 日10時許，佯以「
    陳奕傑」名義在網路「YES 借錢網」與張依秀（涉犯幫助詐
    欺部分，經臺灣澎湖地方檢察署檢察官以109 年偵字第243 
    號為不起訴處分）聯繫關於貸款訊息後，向張依秀佯稱：可
    以協助辦理貸款，但須提供金融帳戶作帳云云，使張依秀因
    而陷於錯誤，於同年月5 日16時許，前往高雄市○○區○○○路000 ○000 號之7-11便利商店旗津貝殼門市以「交貨
　　便」方式，將如附表二編號2 所示所示之金融帳戶提款卡等
    物，寄至如附表二編號2 所示之便利商店，並以Line告知密
    碼，嗣戊○○、己○○再依「精彩弟」指示一同於如附表二編號
    2所示時間，由戊○○騎乘車牌號碼000-000 號普通重型機車
    搭載己○○前往如附表二編號2 所示之便利商店，由戊○○領取
    如附表二編號2 所示之內含人頭帳戶資料之包裹後，再依「
    精彩弟」指示，轉交予不詳詐欺集團成員。戊○○、己○○因此
    從中各自分到350 、350 元之報酬。
 3、由所屬詐欺集團不詳成員於108 年10月4 日7 時許，佯以「
    陳奕傑」名義在網路上與林家偉（涉犯幫助詐欺部分，經臺
    灣新北地方檢察署檢察官以109 年偵字第2627、4198號為不
    起訴處分）聯繫關於貸款訊息後，向林家偉佯稱：可以協助
    辦理貸款，但須提供金融帳戶作帳云云，使林家偉因而陷於
    錯誤，於同日10時許，前往新北市○○區○○街00號7-11便利商
    店，將如附表二編號3 所示所示之金融帳戶提款卡等物，寄
    至如附表二編號3 所示之便利商店，嗣戊○○、己○○再依「精
    彩弟」指示一同於如附表二編號3 所示時間，由戊○○騎乘車
    牌號碼000-000 號普通重型機車搭載己○○前往如附表二編號
    3 所示之便利商店，由戊○○領取如附表二編號3所示之內含
    人頭帳戶資料之包裹後，再依「精彩弟」指示轉交予不詳詐
    欺集團成員。戊○○、己○○因此從中各自分到350 、350 元之
    報酬。
(二)己○○、乙○○、微信暱稱「精彩弟」、「傑森史搭森」、「大
    寶」及所屬詐欺集團成員間，共同意圖為自己不法之所有，
    基於三人以上共同犯詐欺取財罪之犯意聯絡，甲○○則基於幫
    助三人以上犯加重詐欺取財之犯意，由不詳詐欺集團成員於
    108 年10月8 日前某時，傳送貸款簡訊予李柏橙（查無因涉
    犯幫助詐欺取財經檢警偵辦之紀錄），李柏橙回撥電話後，
    旋有佯為「王道銀行」專員「劉永銓」與其聯繫，嗣再以Li
    ne向李柏橙佯稱：可以協助辦理貸款，但須提供金融帳戶作
    帳云云，使李柏橙因而陷於錯誤，於108 年10月8 日12時2 
    分許，前往便利商店以「交貨便」方式將如附表二編號4 所
    示之金融帳戶提款卡等物，寄至如附表二編號4 所示之便利
    商店，並以Line告知密碼。嗣己○○於108 年10月15日13時17
    分許，前往如附表二編號4 所示之便利商店，領取如附表二
    編號4 所示之內含人頭帳戶資料之包裹後，乙○○即依「大寶
    」指示開車前往臺中市○○區○○路0 號前，向己○○收取該包裹
    ；另「傑森史搭森」本應自行前往向乙○○收取該包裏，惟卻
    不知何故而透過微信指示甲○○開車前去向乙○○收取該包裹，
    並將甲○○加入渠等彼此聯絡之微信「臺中倉庫」群組，甲○○
    亦知該群組有3人以上，且可得而知「傑森史塔森」所要其
    前去收取之包裹，可能係該群組內之人員所詐得之金融帳戶
    資料、提款卡等，仍應允前往收取，而基於幫助之犯意為之
    。惟因己○○於領取前開包裹後即為員警查獲，經陳佑華配合
    ，員警於108 年10月15日19時25分許，在臺中市○○區○○路0 
    號前查獲前去向己○○收取包裹之乙○○，並在己○○處扣得如附
    表三編號1 所示等物。嗣員警再透過乙○○手機內之微信對話
    紀錄，於同日21時57分許，在臺中市○○區○○路0 段0 號前查
    獲受託前來向乙○○收取包裹之甲○○。己○○嗣經員警要求，配
    合前往如附表二編號5 、6 所示之便利商店，領取如附表二
    編號5 、6 所示之包裹交予員警扣案。
二、丁○○於108 年9 月22日前某日，加入微信暱稱「富貴險中
    求」等人所屬之詐欺集團，負責擔任至超商收取被害人遭詐
    騙後所寄出之金融帳戶之「收簿手」工作，並約定丁○○每領
    取1次包裹可獲得100 至300 元之報酬，而參與該以實施詐
    欺為手段，具有持續性、牟利性之有結構性犯罪組織。該集
    團之詐欺手法為先由詐欺集團成員撥打電話或傳送簡訊予被
    害人，佯稱可以協助辦理貸款，但須提供金融帳戶云云，使
    被害人陷於錯誤，依指示至便利商店交寄金融帳戶存摺、提
    款卡及密碼等資料，「富貴險中求」再指示「收簿手」前往
    便利商店領取內含人頭帳戶資料之包裹，並將之放置在指定
    之大賣場置物櫃或轉寄之指定地點，將所詐得之金融帳戶作
    為嗣後詐騙贓款匯款之用，集團內之成員並可依所約定之比
    例朋分贓款。丁○○、「富貴險中求」與所屬詐欺集團成員間
    ，乃共同意圖為自己不法之所有，基於三人以上共同犯詐欺
    取財之犯意聯絡：
(一)先由所屬詐欺集團不詳成員於108年9月26日某時，佯為「王
    道銀行」專員「劉永銓」與黃渤瀚（涉犯幫助詐欺部分，經
    臺灣桃園地方檢察署檢察官以109 年偵字第10987 、17659 
    號為不起訴處分）聯繫，嗣再以Line向黃渤瀚佯稱：可以協
    助辦理貸款，但須提供金融帳戶作帳云云，使黃渤瀚因而陷
    於錯誤，於同年月27日14時許，前往桃園市○○區○○路0000號
    7-11榮福門市以「交貨便」方式，將如附表二編號7所示之
    金融帳戶存摺、提款卡等物，寄至如附表二編號7 之便利商
    店，嗣丁○○依「富貴險中求」指示，前往便利商店領取如附
    表二編號7 所示之內含人頭帳戶資料之包裹後，再依指示將
    之放置在指定之大賣場置物櫃轉交予不詳詐欺集團成員。丁○○因此從中分到200 元之報酬。
(二)先由所屬詐欺集團不詳成員於108年9月17日某時，佯為「王
    道銀行」專員與胡吳亭萱（涉犯幫助詐欺部分，經臺灣臺中
    地方檢察署檢察官以109 年偵字第12759 等號為不起訴處分
    ）聯繫，嗣再以Line向胡吳亭萱佯稱：可以協助辦理貸款
    ，但須提供金融帳戶作帳云云，使胡吳亭萱因而陷於錯誤，
    於同年月19日某時，將如附表二編號8 所示之金融帳戶存摺
    、提款卡等物，以「交貨便」方式寄至如附表二編號8之便
    利商店，嗣丁○○依「富貴險中求」指示，前往便利商店領取
    如附表二編號8 所示之內含人頭帳戶資料之包裹後，再依指
    示將之轉交予不詳詐欺集團成員。丁○○因此從中分到200 元
    之報酬。
(三)先由所屬詐欺集團不詳成員於108年9月17日21時許，佯為「
    王道銀行」專員與王慧敏（涉犯幫助詐欺部分，經臺灣臺南
    地方檢察署檢察官以109 年偵字第6660等號為不起訴處分）
    聯繫，嗣再以Line向王慧敏佯稱：可以協助辦理貸款，但須
    提供金融帳戶作帳云云，使王慧敏因而陷於錯誤，於同年月
    19日17時58分許，前往台南市○○區○○路000 號7-11佳立門市
    ，將如附表二編號9 所示之金融帳戶存摺、提款卡等物，以
    「交貨便」方式寄至如附表二編號9 之便利商店，嗣丁○○依
    「富貴險中求」指示，前往便利商店領取如附表二編號9 所
    示之內含人頭帳戶資料之包裹後，再依指示將之放置在指定
    之大賣場置物櫃轉交予不詳詐欺集團成員。丁○○因此從中分到200 元之報酬。
(四)先由所屬詐欺集團不詳成員於108 年9 月19日，佯為「徐翊
    翔」以Line向洪珮軒之配偶譚仲軒佯稱：可以協助辦理貸款
    ，但須提供金融帳戶作帳云云，使譚仲軒因而陷於錯誤，要
    求洪珮軒代為於同年月20日16時6 分許，前往高雄市○○區○○
    路000 號1 樓7-11山福門市，將如附表二編號10所示
　　之金融帳戶存摺、提款卡等物，以「交貨便」方式寄至如附
　　表二編號10之便利商店，嗣丁○○依「富貴險中求」指示，前
    往便利商店領取如附表二編號10所示之內含人頭帳戶資料之
    包裹後，再依指示將之放置在指定之大賣場置物櫃轉交予不
    詳詐欺集團成員。丁○○因此從中分到200 元之報酬。
三、案經黃渤瀚、謝明仁訴由臺中市政府警察局豐原分局；翁嘉
    君訴由南投縣政府警察局埔里分局；張依秀、顏欣語、林家
    偉、胡吳亭萱訴由臺中市政府警察局刑事警察大隊報請及移
    送臺灣臺中地方檢察署檢察官偵查起訴、移送併辦及追加起
    訴。
    理    由
壹、起訴範圍之說明：查本案被告己○○、丁○○係被訴依指示領取
    內含被害人人頭帳戶之包裹，而不及於該等帳戶嗣用以作為
    詐欺被害人使用之部分，此由檢察官起訴書記載「被告己○○
    此部分4 次拿取包裹犯行」（即附表二編號1 至4 ）等語（
    見起訴書第16、18頁），另108 年偵字第30070 、32261 號
    追加起訴意旨亦記載被告丁○○就附表二編號8 至10所犯係「
    被告本件3 次加重詐欺取財犯行（即收取包裹）」（見該追
    加起訴書第4 頁），係以上開被告2人領取包裹其內含金融
    帳戶被害人人數論罪即明。至如附表二編號1 至3 、8 至10
    所示帳戶嗣遭不詳詐欺集團成員將之用以詐欺如附表二編號
    1 至3 、8 至10所示被害人匯款使用，然卷內並無證據證明
    被告己○○、丁○○就詐欺前開帳戶用以詐欺被害人（鄭安舜、
    李穆堯、賴璟萱、江俊磊、江怡萱、蔡家喬、顏欣語、阮氏
    草、陳柏均、陳建佑、尤姿尹、余倉億、鄭筑芸、高麗秋、
    顏淑真、翁宜萍、陳惠文、許吳英桃、陳秀英、許恩綺、彭
    淑祈）匯款部分，與所屬其他詐欺集團成員間，有犯意聯絡
    及行為分擔，是就本案金融帳戶涉及詐欺前開各該被害人匯
    款部分，既未據起訴，自非本案審理範圍，合先敘明。
貳、證據能力部分：
一、按組織犯罪防制條例第12條第1 項中段規定：「訊問證人之
    筆錄，以在檢察官或法官面前作成，並經踐行刑事訴訟法所
    定訊問證人之程序者為限，始得採為證據。」此為刑事訴訟
    證據能力之特別規定，且較之刑事訴訟法證據章有關傳聞法
    則之規定更為嚴謹，自應優先適用。依上開規定，證人於警
    詢時之陳述，於違反組織犯罪防制條例案件，即絕對不具證
    據能力，無刑事訴訟法第159 條之2 、第159 條之3 及第15
    9 條之5 規定之適用，不得採為判決基礎（最高法院108 年
    度台上字第2105號刑事判決參照）。查上訴人即被告（下稱
    被告）己○○、丁○○及渠等之辯護人對於卷內所附證人之警詢
    筆錄，就證據能力部分雖表示沒有意見等語，惟此部分既屬
    立法者針對違反組織犯罪防制條例案件之證據能力特別規定
    ，已無適用刑事訴訟法第159 條之5 同意法則之可言，是以
    本案證人警詢筆錄部分，均無從採為認定被告己○○、丁○○等
    人違反組織犯罪防制條例部分之證據，此先予陳明。
二、次按刑事訴訟法第159 條之5 規定：「被告以外之人於審判
    外之陳述，雖不符前4 條之規定，而經當事人於審判程序同
    意作為證據，法院審酌該言詞陳述或書面陳述作成時之情況
    ，認為適當者，亦得為證據。當事人、代理人或辯護人於法
    院調查證據時，知有第159 條第1 項不得為證據之情形，而
    未於言詞辯論終結前聲明異議者，視為有前項之同意」，其
    立法意旨在於傳聞證據未經當事人之反對詰問予以核實，原
    則上先予排除，惟若當事人已放棄詰問或未聲明異議，基於
    證據資料愈豐富，愈有助於真實發現之理念，且強化言詞辯
    論原則，法院自可承認該傳聞證據例外擁有證據能力。查本
    判決下列所引用其餘未符合刑事訴訟法第159 條之1 至第15
    9 條之4 規定之傳聞證據，業經本院於審理時當庭直接提示
    而為合法之調查，檢察官、被告己○○、丁○○、甲○○及渠等之
    辯護人均未於言詞辯論終結前聲明異議，本院審酌前開證據
    作成或取得之狀況，並無非法或不當取證之情事，且與待證
    事實具有關連性，認為以之作為證據應屬適當，揆諸上開規
    定，自均具有證據能力。
三、又本判決下列所引用之其餘非供述證據，並無證據證明係實
    施刑事訴訟程序之公務員因違背法定程序所取得，依同法第
    158 條之4 規定之反面解釋，亦均具有證據能力。
參、實體部分：
一、被告己○○、甲○○部分：
(一)訊據被告己○○坦承上開犯行不諱，另訊據被告甲○○固坦承有
    於108 年10月15日，受「傑森史塔森」指示前往向同案被告
    乙○○收取包裹，且為警查獲之事實，惟矢口否認有何犯行，
    辯稱略以：是丙○○在108 年10月14日給我門號0000000000號
    手機，要我去找他的朋友即微信暱稱「肉食仙女」之人幫忙
    拿東西，我就跟「肉食仙女」約在臺中市○○區○○路0 段0 號
    碰面，我不知道幫忙拿取的東西是什麼云云；辯護人則為其
    辯護略以：被告甲○○是在108 年10月15日下午4 時19分才經
    由「傑森史塔森」邀請加入微信群組，不能單純以被告甲○○
    在群組內有回了幾個訊息，就認為被告甲○○確實知道他已經
    加入所謂詐騙集團，即將從事所謂的詐騙相關情事。被告甲○○確實只是臨時受到丙○○的拜託，出於好意去幫他代領包裹
    ，請予以無罪諭知等語。
(二)經查：
 1、同案被告戊○○確有使用微信暱稱「壹伍壹」與微信暱稱「精
    彩弟」之人聯繫，且戊○○依「精彩弟」指示與被告己○○一同
    領取如犯罪事實一、(一) 、1 至3 （即附表二編號1至3 ）
    所示之包裹；另被告己○○依「精彩弟」指示，單獨於如犯罪
    事實一、(二) （即附表二編號4 ）所示時、地，前往便利
    商店領取包裹；而如附表二編號1 至4 所示之各被害人因遭
    詐欺集團成員以如犯罪事實一、(一) 、1 至3 、一、(二) 
    所示之方式施用詐術，因而陷於錯誤，於附表二編號1 至4 
    所示時間，將如附表二編號1 至4 所示之存摺、金融卡等物
    ，透過統一超商交貨便方式寄送至如附表二編號1 至4 所示
    之指定統一超商，另有如附表二編號1 至3所示之各被害人
    因遭詐欺而匯款至如附表二編號1 至3 所示之人頭帳戶，同
    案被告戊○○陪同被告己○○領取如附表二編號1 至3 所示之包
    裹，被告己○○則自行前往領取附表二編號4所示之包裹後，
    旋即遭員警查獲，並配合員警領取如附表二編號5 、6 所示
    內含人頭帳戶之包裹。另共同被告乙○○依指示前往臺中市○○
    區○○路0 號前，欲向被告己○○收取如附表二編號4 所示之包
    裹；被告甲○○依照「傑森史塔森」指示前往向乙○○收取該包
    裹時，即分別為警查獲等節，業據受騙交寄帳戶之告訴人翁
    嘉君、張依秀、林家偉、李柏橙、謝明仁、劉博淵、受騙匯
    款之被害人鄭安舜、李穆堯、賴璟萱、江俊磊、江怡萱、蔡
    家喬、顏欣語、阮氏草、陳柏均、陳建佑於警詢時證述明確
    （見少連偵441 號卷一第532 至533 、546 至548 、576 至
    578 、599 至601 、616 至617、624 至625 、639 至641 
    、頁、少連偵10號卷第225 至227 、237 至238 、255 至25
    8267至269 、385 至387 、393至394 頁、少連偵53號卷第2
    45 至248 、267 至268 、273至275 頁），並有被告己○○持
    用手機內有微信「精彩弟」個人頁面及與「精彩弟」對話截
    圖及備忘錄截圖、7-11交貨便服務單翻拍照片、臺灣臺中地
    方法院108 年聲搜字第1586號搜索票、臺中市政府警察局豐
    原分局搜索扣押筆錄、扣押物品目錄表、扣押物品收據（共
    7 份）、被告己○○108 年10月15日自願受搜索同意書、同案
    被告戊○○持用手機通訊軟體內有微信「精彩弟」個人頁面及
    對話紀錄截圖、告訴人翁嘉君之報案資料：①高雄市政府警
    察局仁武分局烏松分駐所受理刑事案件報案三聯單②內政部
    警政署反詐騙諮詢專線紀錄表③高雄市政府警察局仁武分局
    烏松分駐所受理各類案件紀錄表④手機詐騙簡訊截圖⑤7-11交
    貨便顧客留存聯⑥與line暱稱「劉永銓」之對話紀錄截圖⑦包
    裹領取狀態查詢、被害人鄭安舜之報案資料：①台北市政府
    警察局中山分局長安東路派出所受理各類案件紀錄表②台北
    市政府警察局中山分局長安東路派出所受理刑事案件報案三
    聯單③台北市政府警察局中山分局長安東路派出所受理詐騙
    帳戶通報警示簡便格式表④內政部警政署反詐騙諮詢專線紀
    錄表⑤金融機構聯防機制通報單⑥自動櫃員機交易明細表3 張
    ⑦臉書詐騙頁面及雙方對話截圖⑧165 專線協請金融機構暫行
    圈存疑似詐欺款項通報單、被害人李穆堯之報案資料：①內
    政部警政署反詐騙諮詢專線紀錄表②桃園市政府警察中壢分
    局青埔派出所受理各類案件紀錄表③桃園市政府警察中壢分
    局青埔派出所受理刑事案件報案三聯單④桃園市政府警察中
    壢分局青埔派出所受理詐騙帳戶通報警示簡便格式表⑤李穆
    堯中國信託銀行台幣轉帳交易結果通知信件⑥臉書詐騙頁面⑦
    Line通話紀錄截圖⑧金融機構聯防機制通報單、被害人賴璟
    萱之報案資料：①台北市政府警察中山分局建國派出所受理
    各類案件紀錄表②臺北市政府警察中山分局建國派出所受理
    刑事案件報案三聯單③內政部警政署反詐騙諮詢專線紀錄表④
    臺北市政府警察中山分局建國派出所受理詐騙帳戶通報警示
    簡便格式表⑤與「陳琪玲」line對話紀錄截圖⑥165 專線協請
    金融機構暫行圈存疑似詐欺款項通報單、被害人江俊磊之報
    案資料：①內政部警政署反詐騙諮詢專線紀錄表②新竹市警察
    局第三分局中華派出所受理各類案件紀錄表。③金融機構聯
    防機制通報單④新竹市警察局第三分局中華派出所受理詐騙
    帳戶通報警示簡便格式表⑤與「陳琪玲」line對話紀錄截圖⑥
    臉書詐騙頁面截圖⑦手機轉帳頁面截圖、被害人江怡萱之報
    案資料：①桃園市政府警察局龜山分局大華派出所受理詐騙
    帳戶通報警示簡便格式表②金融機構聯防機制通報單③桃園市
    政府警察局龜山分局大華派出所受理各類案件紀錄表④桃園
    市政府警察局龜山分局大華派出所受理刑事案件報案三聯單
    ⑤臉書詐騙頁面截圖⑥與「陳琪玲」line對話紀錄截圖⑦手機
    轉帳頁面截圖、被害人蔡家喬之報案資料：①臺北市政府警
    察局士林分局後港派出所受理各類案件紀錄表②臺北市政府
    警察局士林分局後港派出所刑事案件報案三聯單③臺北市政
    府警察局士林分局後港派出所受理詐騙帳戶通報警示簡便格
    式表④臉書詐騙頁面截圖⑤網路銀行轉帳頁面截圖⑥與「林奕
    秀」之line對話紀錄截圖⑦內政部警政署反詐騙諮詢專線紀
    錄表（見少連偵字第441 號卷一第87至99、106 至151 、19
    5 至221 、535至536 、539 至544 、549 至571 、574 、5
    79 至593 、597 至597 、603 至615 、618 、621 、622 
    、627 至633 、636 至638 、643 至648 頁、33632 號偵卷
    第75頁）、同案被告戊○○之相片影像資料查詢結果（經被告
    己○○指認）、被告己○○108 年10月6 日領取包裹之監視器畫
    面截圖、被告己○○與共犯所騎機車車牌（車號000-000 ）之
    監視器畫面截圖、車號000-000 （車主己○○）之車輛詳細資
    料報表（見33632 號偵卷第39、77至81、85頁）、指認犯罪
    嫌疑人紀錄表、指認表、真實姓名對照表（被告己○○指認戊○○、戊○○指認被告己○○）、被告己○○至超商提領包裹之監視
    器錄影畫面截圖：①108 年10月7 日、雅典門市○000 ○00○00
    ○○○○○路000 號（福田門市）、車號000-000 路口監視器畫
    面截圖、告訴人張依秀之報案資料：①內政部警政署反詐騙
    諮詢專線紀錄表②7-11貨態查詢系統查詢結果③華南銀行（帳
    號000000000000）交易明細④郵局（帳號00000000000000）
    交易明細、被害人顏欣語之報案資料：①內政部警政署反詐
    騙諮詢專線紀錄表②自動櫃員機交易明細表、被害人阮氏草
    之報案資料：①內政部警政署反詐騙諮詢專線紀錄表②阮氏草
    臺灣銀行存摺內頁影本③自動櫃員機交易明細表、被害人林
    家偉之報案資料：①內政部警政署反詐騙諮詢專線紀錄表②7-
    11交貨便顧客收執聯③7-11貨態查詢系統查詢結果④中國信託
    （帳號0000000000000 ）交易明細、被害人陳伯均之報案資
    料：①內政部警政署反詐騙諮詢專線紀錄表②手機網路銀行轉
    帳頁面截圖、被害人陳建佑之報案資料：①內政部警政署反
    詐騙諮詢專線紀錄表②自動櫃員機交易明細表（見少連偵10
    號卷第209 至218 、183 至193 、221 至224 、229 、233 
    至235 、239 、243 至253、259 至262 、265 、371 至373
     、377 至383 、389 至391 、395 頁）、告訴人張依秀華
    南銀行帳戶（帳號000000000000）108 年10月間之交易明細
    表（見99號偵卷第79頁）、同案被告戊○○與「精彩弟」之微
    信對話內容及圖檔（見原審原金訴7 號卷三第249 至257 頁
    ）等在卷可稽，且為被告己○○所不爭執，是此部分之事實，
    首堪認定。
 2、次查，同案被告戊○○自承其前曾因擔任提款車手而涉犯參與
    詐欺集團犯罪組織案件（見原審原金訴7 號卷七第58頁），
    顯見同案被告戊○○對於詐欺集團會利用人頭帳戶作為詐欺匯
    款使用、另由提款車手前往提領款項等詐欺手法、分工知之
    甚詳，其又如何能單憑其所述「精彩弟」曾提供租用帳戶之
    合約予其觀看，及主觀上即確信本案前往便利商店領取內含
    他人金融帳戶提款卡等物之包裹即為合法，且必與詐欺無關
    ？實則，依同案被告戊○○所辯稱，「精彩弟」交予戊○○觀看
    之所謂帳戶租用「合約書」，其出租人為「徐筱潔」，然依
    戊○○手機內「精彩弟」所傳送之前往便利商店領取包裹之資
    訊顯示，「精彩弟」所交代領取包裹之取件人資訊，分別為
    「劉易城」、「黃品堯」、「陳志俊」、「陳俊志」、「陳
    郁崎」、「陳郁齊」、「古庭歡」、「劉芳語」、「黃語軒
    」、「黃宜春」等人；寄件人資訊，分別為「黃立傑」、「
    柯敏淇」、「黃柏軒」、「劉嵐欣」、「邱譚增」、「石家
    恩」、「黃玉娟」、「李鈺嵐」、「張依秀」、「林家偉」
    等人（見少連偵字第441 號卷一第196 至211 頁，以上僅列
    至第201 頁），並未見有「徐筱潔」，然「精彩弟」於短短
    數日間，竟可提供如此多不同收件人、寄件人名義之內含金
    融帳戶之包裹，並以領取一件包裹700 元之費用付費委由他
    人處理，又何以同案被告戊○○陪同被告己○○一起前往領取包
    裹，戊○○即可與被告己○○平分700 元之報酬，同案被告戊○○
    辯稱不知該等包裹內之金融帳戶將作為詐欺匯款使用云云，
    孰人能信？甚者，「精彩弟」更曾在對話過程中提及「你的
    攻擊」、「今天可以上嗎」等語（見少連偵字第441 號卷一
    第199頁），戊○○亦在嗣後與微信暱稱「明偵」之人對話內
    容曾提及「小水部份就是顧攻擊手」（註：「攻擊手」指「
    車手」）等語（見少連偵字第441 號卷一第195 頁），是同
    案被告戊○○無論係在與「精彩弟」或「精彩弟」所介紹之「
    明偵」對話過程中，均曾提及有關詐欺之事宜，顯見同案被
    告戊○○主觀上明知就本案所從事領取包裹確係與詐欺有關。
 3、證人戊○○於原審110 年3 月25日審理時證述略以：我在108 
    年10月初，有介紹領包裹工作給被告己○○，是因為當時我上
    臺中，剛好己○○生日，我住在己○○家的時候，己○○說想要賺
    外快，當時我想到微信有一個臺中群組，群組內有一個「精
    彩弟」發文在招聘員工，「精彩弟」跟我說，工作是去7-11
    領包裹，因為我曾經涉及詐欺的案件，我有特別問「精彩弟
    」這項工作是不是違法，「精彩弟」說他叫我們去領的包裹
    內容物是帳戶、提款卡，來源是跟帳戶的持有人租用的，博
    弈要用的，我就這樣跟己○○說。我與己○○領取包裹後，「精
    彩弟」會告知我們包裹要拿去哪裡交給誰，拿包裹的人，我
    或己○○都不認識等語（見原審原金訴字7 號卷七第50至62頁
    ），是戊○○已明確證述其當初確有跟被告己○○告知領取包裹
    內容物為他人之帳戶、提款卡等情明確，是被告己○○一度辯
    稱其不知領取之包裹內容物為何，核與同案被告戊○○前開證
    述不符，難以採信。衡以被告己○○與戊○○僅為網友關係，在
    本案案發之前，實際見面過沒有幾天，何以其可以輕信同案
    被告戊○○之說詞，而確信其所從事領取包裹之工作確為合法
    ，顯難採信。實則，被告己○○單獨接受「精彩弟」指示前往
    便利商店領取包裹後，尚需拍照回傳予「精彩弟」，有前開
    被告己○○與「精彩弟」之微信對話紀錄在卷，另被告己○○自
    承其不認識「精彩弟」、不知道「精彩弟」做什麼工作，也
    不知道「精彩弟」是個人或公司，不知道領的包裹交出去給
    誰等情，而被告己○○於對話中未曾詢問何以其領取包裹之收
    件人、寄件人均不同，領取包裹之數量甚多，用途為何，足
    見被告己○○對於其依指示所領取之包裹內容物係供詐欺集團
    犯罪組織所用之他人金融帳戶存摺、提款卡等物，當可預見
    。蓋一般人對於超商代收或網購產品等包裹，大可自行前往
    領取，何以「精彩弟」需付費特意交由被告己○○、戊○○代為
    收取包裹，顯見應係為規避查緝，而以掩人耳目之方式遂行
    不法使用之目的。被告己○○為思慮健全之成年人，其對於所
    從事之代為收取、轉交包裹，實際上知悉係擔任「收簿手」
    收簿後由渠等層層轉交之工作甚明。實則，依當前社會合法
    提供包裹、文件寄送服務業者眾多，其服務項目不僅快速、
    多元，收費亦屬實惠、制度嚴謹，據以保障寄、收件雙方當
    事人之權益，且該等業者或提供前往指定收件之服務，或與
    遍佈大街小巷之便利商店存有合作關係，而利於一般大眾使
    用，茍非所欲領取之物品涉及不法，且寄件或收件之一方有
    意隱瞞身分及相關識別資料以規避稽查，衡情應無另以刻意
    委請專人領取包裹、收取包裹、再層層轉交之必要，此種方
    式已明顯違反交易常理。是被告己○○本案所為，足認其明知
    所從事領取包裹、轉交之工作應係在掩護不法行為，而仍從
    之。準此，被告己○○對於其所前往收取之包裹可能係為規避
    查緝，而為詐欺被害人所得之金融帳戶應有所認識，其竟仍
    從之，其主觀上有參與詐欺集團犯罪組織、加重詐欺取財之
    故意，至為灼然。
 4、被告甲○○確有使用微信暱稱「阿諾」並加入成員有「肉食
  　仙女」即乙○○、「傑森史塔森」、「湯姆‧克魯斯」、
  　「大寶」等人之微信「臺中倉庫」群組內，而犯罪事實一、
　　（二）即附表二編號4 所示之被害人李柏橙因遭詐欺集團成
　　員以如犯罪事實一、（二）所示之方式施用詐術，因而陷於
　　錯誤，於附表二編號4 所示時間，將如附表二編號4 所示之
　　存摺、金融卡等物，透過統一超商交貨便方式寄送至如附表
　　二編號4 所之指定統一超商，經被告己○○於如附表二編號
　　4 所示之時間、地點前往領取後，共同被告乙○○即依「大
　　寶」指示前往臺中市○○區○○路0 號前，欲向己○○收取
　　該包裹；另被告袁偉恩依照「傑森史塔森」指示，前去向劉
　　志聖收取該包裹時，即分別為員警查獲等節，亦據同案被告
　　乙○○、被告陳佑華、被害人李柏橙證述綦詳，且為被告袁
　　偉恩所不爭執，是此部分之事實，首堪認定。
 5、被告甲○○固辯稱其不知道領取的包裹內容物為何云云，惟依
    下列微信對話紀錄截圖：【微信「臺中倉庫」群組】
　　16:03
　　大寶：仙女
　　      今天的7包+4台開的車
　　      都給杰森
　　肉食仙女：哥，今天不用洗車嗎?
　　大寶：不洗車
　　肉食仙女：好
　　大寶：直接給杰森
　　肉食仙女：收到。
　　傑森史塔森：兄弟等下我會叫阿諾去找你
　　            等下我把他拉群
　　肉食仙女：沒有問題。
　　傑森史塔森：感恩。
　　
　　16：19
　　「傑森史塔森」邀請「阿諾」加入群組。
　　傑森史塔森：標示阿諾「你晚上下去跟肉食約一下。」
　　阿諾：收
　　湯姆克魯斯：標示阿諾「加我跟強尼」
　　阿諾：收
　　
　　19：39
　　大寶：仙女7包+4台
　　      都給阿諾
　　肉食仙女：好。
　　（以上見少連偵441號卷一第47頁）
　　同案被告乙○○於原審具結證稱：「7包4台」應該是7個包裹4
    張卡片。我的微信帳號是「肉食仙女」，「臺中倉庫」群組
    內我只對「大寶」、「傑森史塔森」這2個比較有印象，上
    開對話是「大寶」跟我的對話，我主要還是聽「大寶」的等
    語（原審原金訴7號卷六第146、147頁）。是自前開微信對
    話內容可知，被告甲○○知悉其要向「肉食仙女」即同案被告
    乙○○拿取之物品為「7 包4 台」，而受前開姓名、年籍不詳
    之「傑森史塔森」之指示收取包裹，且被告甲○○經「傑森史
    塔森」邀請加入「臺中倉庫」微信群組後，竟又接連加「肉
    食仙女」（即被告乙○○）、「湯姆‧克魯斯」、「強尼」等
    姓名、年籍均不詳之人為聯絡人（見少連偵441 號卷第306 
    至312 頁），而被告甲○○於對話中未曾詢問過「7 包+4台」
    究為何意，亦即從未深入探詢及表達疑惑之意，足見被告甲○○對於其依指示所收受之包裹內容物係供詐欺集團犯罪組織
    所用之他人金融帳戶存摺、提款卡等物，當知之甚詳。蓋一
    般人對於超商代收或網購產品等包裹，大可自行前往領取，
    何以「傑森史塔森」交代被告甲○○代為收取包裹，被告甲○○
    欲向同案被告乙○○收取包裹前，甚且需在微信群組接受指示
    ，並加入前開姓名、年籍均不詳之多數人為聯絡人，顯見應
    係為規避查緝，而以掩人耳目之方式遂行不法使用之目的，
    被告甲○○為思慮健全之成年人，其對於受託所從事之代為收
    取包裹，實際上係擔任向「收簿手」收簿後之工作甚明。實
    則，依當前社會合法提供包裹、文件寄送服務業者眾多，其
    服務項目不僅快速、多元，收費亦屬實惠、制度嚴謹，據以
    保障寄、收件雙方當事人之權益，且該等業者或提供前往指
    定收件之服務，或與遍佈大街小巷之便利商店存有合作關係
    ，而利於一般大眾使用，茍非所欲領取之物品涉及不法，且
    寄件或收件之一方有意隱瞞身分及相關識別資料以規避稽查
    ，衡情應無另以刻意委請專人領取包裹、收取包裹、再層層
    轉交之必要，此種方式已明顯違反交易常理。否則，被告甲○○既辯稱其僅係依「傑森史塔森」指示代為向他人收取包裹
    ，何以不直接由「傑森史塔森」與他人聯繫，請被告甲○○直
    接前往約定地點即可？然被告甲○○卻捨此不為，竟先以他人
    所交付之手機並使用微信暱稱「阿諾」與其他年籍、姓名均
    不詳之人聯繫，又加入諸多不認識之人為聯絡人，凡此均與
    常情有違。
 6、再者，依上開微信對話紀錄，被告甲○○應知本案之正犯應至
    少有3人以上（即「傑森史塔森」、「肉食仙女」、「湯姆
    克魯斯」、「強尼」），是被告應有幫助三人以上共同犯詐
    欺取財罪之犯意。
 7、被告甲○○雖一度供稱「傑森史塔森」係丙○○。惟查，丙○○於
    原審審理時則堅決否認有何委託被告甲○○向他人收取物品之
    情形，證稱：我的微信暱稱是「王陽明」，並沒有使用過「
    傑森史塔森」，身邊的人亦無使用這樣的暱稱，我跟甲○○認
    識好幾年，不認識乙○○，也沒有看過。我不會給甲○○手機，
    沒用過「傑森史塔森」的暱稱，我的臉書叫「張杰」，我沒
    有看過「臺中倉庫」的對話內容，也不認識群組的這些人，
    我的微信裡面也沒有這些人等語（見原審原金訴7 號卷六第
    158 至162 頁），與被告甲○○前開所辯不合，被告甲○○亦供
    承無法提供上開手機是丙○○所交付，且無法提供「傑森史塔
    森」即為丙○○或是經丙○○所介紹認識之相關資料以供調查，
    則其空言所辯，自難為有利被告甲○○之認定。至於其辯護人
    所稱，依同案被告乙○○於原審所證，丙○○之身形與「傑森史
    塔森」很像，及依少連偵441號卷二第203頁之偵查報告有提
    及，「傑森史塔森」即是丙○○一節。惟查，證人乙○○於原審
    經指認丙○○是否係「傑森史塔森」時，僅證稱「身形很像」
    ，惟並未證稱「傑森史塔森」即是丙○○。另少連偵441號卷
    二第203頁之偵查報告，則仍是以被告甲○○於第三次警詢筆
    錄所稱「傑森史塔森」即為丙○○為其基礎，且以「分析0000
    000000使用之基地台發現夜間均會返回桃園市○○區○○路000
    號10樓附近，雖丙○○之戶籍地不在桃園市，然查其刑案紀錄
    發現做案處所均在桃園市中壢區一帶，可研判丙○○確實都在
    該區域活動，門號0000000000確實係由丙○○所持用。」惟查
    ，門號0000000000之申登人為方韋峻，有台灣大哥大門號查
    詢資料附卷可稽（少連偵441號卷二第204頁），且上開偵查
    報告是以被告甲○○於第三次警詢筆錄所稱「傑森史塔森」即
    為丙○○為其基礎，惟被告甲○○於之後則改稱並不確認「傑森
    史塔森」即為丙○○，況上開偵查報告僅係以丙○○有在桃園市
    中壢區一帶活動，而0000000000門號持用人則會於夜間返回
    桃園市，進而認被告甲○○於第三次警詢筆錄所稱「傑森史塔
    森」即為丙○○屬實，此項推論尚難認同，且該偵查報告最後
    亦稱「現專案小組仍再追查暱稱『大寶』及『傑森史塔森』等人
    真實身分」（少連偵441號卷二第206頁），即亦非完全採信
    被告甲○○上開所述，則辯護人為被告甲○○上開所辯，亦難採
    信。是被告甲○○受無任何信賴基礎、姓名年籍不詳之人委託
    欲收取前開包裏，足認其應知所從事收取包裹應係在掩護不
    法行為，被告甲○○主觀上有幫助加重詐欺取財之故意，至為
    灼然。
(三)綜上所述，被告己○○於本院之自白，核與事實相符，應堪採
    信。被告甲○○前開所辯，顯係事後卸責之詞，不足採信。本
    案事證已臻明確，被告己○○、甲○○本案犯行均堪予認定，應
    依法論科。
二、被告丁○○部分：
(一)上開犯罪事實，業據被告丁○○於偵查、原審及本院審理時均
    坦承不諱，核與證人王馨茹、告訴人黃渤瀚、胡吳亭萱、被
    害人王慧敏、洪珮軒於警詢時證述之情節（見少連偵441 號
    卷一第518 至519 頁、32261 號偵卷第27至31、47至51頁、
    30070 號偵卷第51至55頁）均大致相符，並有被告丁○○持用
    手機通訊軟體與微信聯絡人之對話截圖、臺灣臺中地方法院
    108 年聲搜字第1586號搜索票、被告丁○○108 年10月15日自
    願受搜索同意書、臺中市政府警察局豐原分局扣押筆錄、扣
    押物品目錄表、扣押物品收據、告訴人黃渤瀚之報案資料：
    ①內政部警政署反詐騙諮詢專線紀錄表②桃園市政府局中壢分
    局內壢派出所受理各類案件紀錄表③桃園市政府警察局中壢
    分局內壢派出所受理刑事案件報案三聯單④台新銀行存摺存
    摺（帳號00000000000000）封面及內頁⑤遠東商業銀行存摺
    （帳號00000000000000）封面及內頁⑥7-11交貨便顧客留存
    聯（見少連偵字第441號卷一第449 至459 、520 至530 頁
    ）、被告丁○○至超商領取包裹之監視器錄影畫面截圖：108 
    年9 月29日、統一甜心門市、被告丁○○所騎乘機車（車牌號
    碼000-0000）之路口監視器錄影畫面截圖、7-11貨態查詢系
    統（代號：Z00000000000）、車號000-0000（車主被告丁○○
    ）之車輛詳細資料報表（見30093 號偵卷第29至37頁）、被
    告丁○○手機內微信上手「富貴險中求」個人頁面截圖、被告
    丁○○至超商領取包裹之監視器錄影畫面截圖：108 年9 月22
    日、統一瑞興門市、被告丁○○108 年9 月22日騎乘機車（MR
    G-9593）之路口監視器錄影畫面截圖、7-11貨態查詢系統（
    代號：Z00000000000）、告訴人洪珮軒之報案資料：①內政
    部警政署反詐騙諮詢專線紀錄表②統一發票證明聯及貨單編
    號③譚仲軒郵局帳戶網路銀行交易明細查詢車號000- 0000 
    （車主陳苰邑）之車輛詳細資料報表（見30070 號偵卷第25
    至37、47至49、57、77頁）、告訴人胡吳亭萱之報案資料：
    ①內政部警政署反詐騙諮詢專線紀錄表②臺中市政府警察局第
    三分局正義派出所受理刑事案件報案三聯單③與詐騙集團成
    員之Line對話紀錄截圖、告訴人王慧敏之報案資料①內政部
    警政署反詐騙諮詢專線紀錄表②臺南市政府警察局麻豆分局
    安業派出所受理刑事案件報案三聯單③告訴人王慧敏玉山銀
    行、郵局、中國信託銀行存摺封面④7-11交貨便顧客留存聯
    、被告丁○○108 年9 月22日騎乘機車（MRG-9593）之路口監
    視器錄影畫面截圖、被告丁○○至超商領取包裹之監視器錄影
    畫面截圖：①108 年9 月22日、統一葫蘆墩門市②108 年9月2
    2日、瑞興門市（見32261 號卷第6 、33至41、45、53至59
    、207 至209 、211 至218 頁）、告訴人胡吳亭萱提出之7-
    11交貨便單據翻拍照片（見原金訴字卷二第203 頁）等在卷
    可稽，復有扣案如附表三編號6 所示之物可資佐證。
(二)綜上所述，足徵被告丁○○前揭自白核與事實相符，應堪採信
    。本案事證明確，被告丁○○犯行洵堪認定，應依法論科。
三、論罪科刑部分：
(一)按（107年1月3日）修正組織犯罪防制條例第2條規定：「本
    條例所稱犯罪組織，指三人以上，以實施強暴、脅迫、詐欺
    、恐嚇為手段或最重本刑逾5 年有期徒刑之罪，所組成具有
    持續性或牟利性之有結構性組織、前項有結構性組織，指非
    為立即實施犯罪而隨意組成，不以具有名稱、規約、儀式、
    固定處所、成員持續參與或分工明確為必要。」將106 年4
    月19日修正之該條文第1 項「具有持續性『及』牟利性之有結
    構性組織」，修正為「具有持續性『或』牟利性之有結構性組
    織」，而放寬犯罪組織之認定。查本案先由同案被告戊○○及
    被告己○○所屬詐欺集團不詳成員以如犯罪事實一、(一) 1至
    3 、(二) 所示之方式，被告丁○○所屬詐欺集團不詳成員以
    如犯罪事實二(一) 至(四) 所示之方式，對各被害人詐取金
    融帳戶資料後，同案被告戊○○、被告己○○、丁○○再分別依指
    示，負責擔任收簿手收取內含人頭帳戶之包裹，嗣再依指示
    將內含人頭帳戶之包裹轉交予不詳詐欺集團成員，可見該詐
    欺集團之內部分工結構、成員組織，具有一定之時間上持續
    性及牟利性，非為立即實施犯罪而隨意組成，足認本案被告
    己○○所屬之「精彩弟」、「傑森史塔森」、「大寶」詐欺集
    團；被告丁○○所屬「富貴險中求」詐欺集團，均屬三人以上
    以實施詐術為手段所組成具有持續性及牟利性之有結構性犯
    罪組織。再被告己○○、丁○○及該詐欺集團其他成員之間，就
    本案詐欺犯行，各擔任不同階段角色、分工，其犯罪型態具
    有相當之計畫性、組織性，需由多人縝密分工方能完成，被
    告己○○、丁○○對此應有所認識而仍參與之，揆諸上開說明，
    被告2人此部分係犯組織犯罪防制條例第3 條第1 項後段之
    參與犯罪組織罪。
(二)核被告己○○就犯罪事實一、(一)、1 部分，係犯組織犯罪防
    制條例第3 條第1 項後段之參與犯罪組織罪、刑法第339 條
    之4 第1 項第2 款之三人以上共同犯詐欺取財罪；被告己○○
    就犯罪事實一、(一) 、2、3，及一、（二） 部分，均係犯
    刑法第339 條之4 第1 項第2 款之三人以上共同犯詐欺取財
    罪；核被告甲○○就犯罪事實一、(二) 部分，係犯刑法第30
    條第1項、第339 條之4 第1 項第2 款之幫助三人以上共同
    犯詐欺取財罪；被告丁○○就犯罪事實二、(一) 部分，係犯
    組織犯罪防制條例第3 條第1 項後段之參與犯罪組織罪、刑
    法第339條之4 第1 項第2 款之三人以上共同犯詐欺取財罪
    ，就犯罪事實二、(二)至（四）部分，均係犯刑法第339 條
    之4 第1 項第2 款之三人以上共同犯詐欺取財罪。
(三)查被告己○○就犯罪事實一、(一)1至3部分，與戊○○、「精彩
    弟」與所屬詐欺集團成員間；被告己○○就犯罪事實一、(二)
     部分，與乙○○、「精彩弟」、「傑森史塔森」、「大寶」
    及所屬詐欺集團成員間；被告丁○○就犯罪事實二、(一) 至 
    (四) 部分，與「富貴險中求」及所屬詐欺集團成員間，分
    別有犯意聯絡及行為分擔，應論以共同正犯。
(四)罪數之判斷：
 1、查被告己○○於108年10月間某日，被告丁○○則於108 年9 月
    間某日分別加入上開詐欺集團而均參與犯罪組織，負責擔任
    「取簿手」至便利超商領取向民眾詐欺取得之金融帳戶存摺
    及提款卡，再將之轉交予其他詐欺集團成員之工作，而與其
    他詐欺集團成員共同對被害人實施詐術而為詐欺取財之犯行
    ，同時觸犯參與犯罪組織罪及加重詐欺取財罪，均應屬想像
    競合犯，檢察官起訴意旨認被告2 人本案加重詐欺取財犯行
    及參與犯罪組織之犯行，應予分論併罰等語，容有誤會。
 2、被告己○○、丁○○參與本案詐欺集團，有如上述之分工，而被
    告己○○就犯罪事實一、(一) 1 至3 、(二)、被告丁○○就犯
    罪事實二、(一) 至(四) 所示加重詐欺取財犯行，縱認被告
    2 人就與組織犯罪防制條例競合之第1 次加重詐欺取財外之
    後續詐欺取財犯行，亦屬組織犯罪防制條例第3 條第1 項後
    段之參與犯罪組織之行為，然此部分參與犯罪組織行為乃為
    其繼續行為，當已為首次詐欺取財之參與犯罪組織罪所包攝
    ，基於刑罰禁止雙重評價原則，被告2人就首次詐欺取財犯
    行以外，後續再為加重詐欺取財犯行，應僅論以加重詐欺罪
    即已足。又各被害人遭被告等人所屬詐欺集團成員施用詐術
    ，陷於錯誤而交付財物，其各別被害事實之先後，應以詐欺
    集團成員著手對被害人施用詐術之時點為認定標準。從而，
    如犯罪事實一、(一) 、1 所示之告訴人翁嘉君陳稱其係在1
    08年10月2 日，收受不詳詐欺集團成員所傳送之貸款訊息，
    應認此部分即附表二編號1 所示部分為被告己○○加入詐欺集
    團犯罪組織後之首次加重詐欺犯行；被告丁○○則應以如犯罪
    事實二、(一) 即附表二編號7 所示認定為其加入詐欺集團
    犯罪組織後之首次加重詐欺犯行，被告2人所犯參與犯罪組
    織罪僅分別與其首次即前開各次所示之加重詐欺犯行論以想
    像競合犯，且均應從一重論以加重詐欺取財罪處斷。
 3、被告己○○就如犯罪事實一、(一) 1 至3 、(二) （即附表二
    編號1 至4）所示4 次分別詐取金融帳戶所示之加重詐欺取
    財罪（如附表二編號1 部分，與被告己○○所犯參與犯罪組織
    罪，有想像競合關係）；被告丁○○就如犯罪事實二、(一) 
    至(四) （即附表二編號7 至10）所示4 次分別詐取金融帳
    戶所示之加重詐欺取財罪（如附表二編號7 部分，與被告丁○○所犯參與犯罪組織罪，有想像競合關係），被害人不同，
    自屬犯意各別，行為互殊，應予分論併罰。
（五）刑之減輕部分：　　
 1、次按想像競合犯之處斷刑，本質上係「刑之合併」。其所謂
    從一重處斷，乃將想像競合犯組成之評價上數罪，合併為科
    刑一罪，其所對應之刑罰，亦合併其評價上數罪之數法定刑
    ，而為一個處斷刑。易言之，想像競合犯侵害數法益者皆成
    立犯罪，論罪時必須輕、重罪併舉論述，同時宣告所犯各罪
    名，包括各罪有無加重、減免其刑之情形，亦應說明論列，
    量刑時併衡酌輕罪部分量刑事由，評價始為充足，然後依刑
    法第55條前段規定「從一重處斷」，非謂對於其餘各罪可置
    而不論。因此，法院決定處斷刑時，雖以其中最重罪名之法
    定刑，做為裁量之準據，惟於裁量其輕重時，仍應將輕罪合
    併評價在內（最高法院108 年度台上字第4405、4408號判決
    意旨參照）。而按組織犯罪防制條例第8條第1項後段規定：
    「犯第3條之罪…偵查及審判中均自白者，減輕其刑。」被告
    己○○於偵查及本院審理時坦承犯行；被告丁○○於偵查、原審
    及本院審理時坦承犯行，是就渠2人所犯參與犯罪組織罪部
    分，原應依上開規定減輕其刑，惟因從一重之加重詐欺取財
    罪處斷，爰僅於量刑時予以審酌。
 2、被告甲○○係幫助犯，爰依幫助之例減輕其刑。　　
(六)移送併辦部分：檢察官就被告己○○移送原審併辦之109 年度
    偵字第99號，與原起訴書所載如附表二編號2 犯罪事實相同
    ，為事實上同一；另檢察官就被告丁○○移送原審併辦之108 
    年度偵字第30093 號、109 年度偵字第4557號，與原起訴書
    所載如附表二編號7 犯罪事實相同，為事實上同一，此經檢
    察官於併辦意旨書載述至明，則前開併辦事實原係法院所應
    予審酌，自不生起訴效力擴張之問題，併此指明。
肆、不另為無罪諭知部分：
    公訴意旨認被告己○○、甲○○、丁○○上開所為，另涉犯
　　洗錢防制法第15條第2項、第1 項第2 款之洗錢罪嫌，及被
　　告甲○○另涉犯組織犯罪防制條例第3條第1項後段參與犯罪
　　組織罪嫌及共犯刑法第339條之4加重詐欺取財罪嫌。惟查：
一、關於被告3人是否涉犯洗錢罪嫌部分：　　　　
　　被告3人就本案犯行，固均有依指示前往便利超商收取如附
　　表所示被害人寄送之金融機構帳戶存摺、提款卡，或於收取
　　後轉交上手之行為，然其目的係在於取得該帳戶之存摺及金
　　融卡，則領取包裹之行為，僅係獲取嗣後所屬詐欺集團詐欺
　　取財所得犯罪所得之手段，在取得被害人帳戶之存摺及金融
　　卡後，行為人對於該被害人之詐欺行為業已完成，而應論以
　　刑法之加重詐欺取財罪或該罪之幫助犯為已足；斯時，既尚
　　未有任何被害人之款項匯入，其後，被告等人復未有持以或
　　使用該帳戶以製造金流斷點藉此隱匿犯罪所得之行為。是
　　以，行為人既未另行製造金流斷點而隱匿資產，亦未合法化
　　犯罪所得來源，仍可一目了然來源之不法性，其整體犯罪流
　　程均無製造金流斷點以隱匿可疑犯罪資產之情事；從而，若
　　非先有犯罪所得或利益，再加以掩飾或隱匿，而係取得犯罪
　　所得或利益之犯罪手段，或並未合法化犯罪所得或利益之來
　　源，自非洗錢防制法所規範之洗錢行為，被告3人本案所為
    ，核與洗錢防制法第15條之特殊洗錢罪或第14條第1 項之一
　　般洗錢罪之要件均有未合，自無從以上開罪名相繩。而因起
　　訴及追加起訴意旨認此部分如構成犯罪，與前揭論罪部分，
　　具有想像競合犯之裁判上一罪關係，爰不另為無罪之諭
  　知。　　
二、關於被告甲○○是否係加重詐欺取財之共同正犯及是否有參與
    犯罪組織罪嫌部分：
　　經查，同案被告乙○○於調查筆錄中供稱：「（問：暱稱『阿
    諾』在詐欺集團中角色為何?真實身分為何?）他是被拉到「
    臺中倉庫」群組之人，暱稱「傑森史塔森」有要我把7個包
    裏跟4台車交給他，我不清楚他的角色，不認識。」等語（
    少連偵441號卷第245頁）。而被告甲○○確係於被查獲當日（
    即108年10月15日）之16時19分，始經由「傑森史塔森」邀
    請而加入微裡「臺中倉庫」群組，且其於加入後同時出現「
    阿諾與群組裡的其他人都不是WECHAT朋友，請注意隱私安全
    」，另其於加入後，再經「湯姆克魯斯」標示要求「加我跟
    強尼」，有上開微信群組對話紀錄可參。顯見在此之前，被
    告甲○○與上開人等均尚無往來，亦不認識。其次，被告甲○○
    於受「傑森史塔森」之託前去向「肉食仙女」（即同案被告
    乙○○）收取包裏時，因先前被告己○○於領取前開包裹後即為
    員警查獲，經己○○配合，員警於108 年10月15日19時25分許
    ，在臺中市○○區○○路0 號前查獲前去向己○○收取包裹之同案
    被告乙○○，嗣員警再透過乙○○手機內之微信對話紀錄，於同
    日21時57分許，在臺中市○○區○○路0 段0 號前查獲受託前來
    向乙○○收取包裹之被告甲○○，即被告甲○○向乙○○所收取之包
    裏，係在員警控制下之行為，且其係第一次取貨即被查獲，
    並無證據足認其與同案被告乙○○、「傑森史塔森」、「湯姆
    克魯斯」等人有共同犯意之聯絡，及已有正犯之行為分擔，
    被告甲○○應係基於幫助之犯意，而為上開行為，應係構成幫
    助犯。原審認被告甲○○與上開人等係加重詐欺取財罪之共同
    正犯，尚有違誤，且因此二者係犯罪之態樣不同，唯其基本
    事實均相同，故無須變更法條，附此敘明。而被告甲○○既非
    係刑法第339條之4加重詐欺取財罪之共同正犯，亦無加入「
    傑森史塔森」等人犯罪組織之犯意，自亦未構成組織犯罪防
    制條例第3條第1項後段之參與犯罪組織罪。因公訴意旨認被
    告甲○○此部分如構成犯罪，與前揭論罪部分，具有想像競合
    犯之裁判上一罪關係，爰不另為無罪之諭知。　
伍、上訴駁回部分：
一、原判決關於被告己○○附表一編號1、2、4、被告丁○○附表一
    編號5、7、8部分（原判決主文關於丁○○部分有所誤載，惟
    業已裁定更正），認其2人均罪證明確，並審酌被告己○○、
    丁○○2人各自之前科素行（參臺灣高等法院被告2人前案紀錄
    表），被告己○○、丁○○均不思以正當方式工作賺取所需，而
    參與本案詐欺集團，負責依指示擔任「收簿手」至便利超商
    領取之內含金融帳戶存摺及提款卡等物之包裹後，再將之轉
    交予其他詐欺集團成員之工作，其2人各自參與之期間、領
    取包裹之數量，如附表二編號1、2、4 、5、7 、8所示各被
    害人因遭詐欺而損失之財物，嗣被告己○○與告訴人翁嘉君調
    解成立（見原審原金訴7 號卷三第499 至502 頁）；兼衡被
    告己○○於原審否認犯行之態度，自述高職畢業之教育智識程
    度，未婚，父母都已經去世，有爺爺奶奶需要照顧扶養，現
    在工作是載菜跟火鍋店，經濟狀況普通；被告丁○○始終坦承
    犯行之態度，自述國中畢業之教育智識程度，未婚，有兩個
    小孩，一個八歲、一個三個月，沒有長輩需要照顧扶養，現
    在在工地工作，經濟狀況勉持之生活狀況（見原審原金訴7 
    號字卷七第136 頁）等一切情狀，分別量處如附表一編號1
    、2、4、5、7、8所示之刑。
二、是否諭知強制工作部分：
 1、按犯組織犯罪防制條例第3 條第1 項之罪者，應於刑之執行
    前，令入勞動處所，強制工作，其期間為3 年，該條例第3
    條第3 項定有明文。而行為人以一行為觸犯組織犯罪防制條
    例第3 條第1 項後段之「參與」犯罪組織罪，及刑法第339
    條之4 第1 項第2 款之加重詐欺取財罪，依刑法第55條前段
    規定從一重之加重詐欺取財罪處斷而為科刑時，於有預防矯
    治其社會危險性之必要，且符合比例原則之範圍內，由法院
    依組織犯罪防制條例第3 條第3 項規定，一併宣告刑前強制
    工作（最高法院刑事大法庭108 年度台上大字第2306號裁定
    意旨參照）。
 2、查被告己○○、丁○○所犯組織犯罪防制條例第3條第1 項後段
    之參與犯罪組織犯行，審酌渠等參與本案詐欺集團之期間、
    分工內容之地位及其參與之程度，對社會所生危害尚非甚鉅
    ，其等雖為圖獲利而參與本案詐欺集團犯罪組織，惟被告己○○、丁○○均無詐欺前科，卷內無證據證明被告己○○、丁○○係
    屬遊蕩、懶惰成習之人，經過本案論罪科刑之處罰，已足以
    促其等心生警惕，嚇阻再犯，參以本案各告訴人遭詐騙之財
    物為金融帳戶等情節判斷，應尚未達到必須將其2人送刑前
    強制工作3 年始能預防矯治其社會危險性之必要。因此，認
    為毋需依組織犯罪防制條例第3條第3 項規定對被告己○○、
    丁○○諭知刑前強制工作。檢察官聲請對被告2人諭知強制工
    作處分，尚難准許。
三、沒收部分：
 1、查扣案如附表三編號5 、6 所示分別係被告己○○、丁○○所有
    之行動電話，且係被告己○○、丁○○分別用以與「精彩弟」、
    「富貴險中求」等人聯繫用以本案收取包裹所用，核屬被告
    己○○、丁○○所有供本案犯罪所用之物，爰依刑法第38條第2 
    項前段之規定，分別於其2人各自所犯罪名項下，宣告沒收
    之。
 2、次查扣案如附表三編號1 所示之被害人李柏橙之金融帳戶提
    款卡等物，係被告己○○如犯罪事實一、(二) 詐欺取財犯行
    所得之物，爰依刑法第38條之1 第1 項規定，宣告沒收之。
 3、再查被告己○○就附表一編號 1 至2 所示加重詐欺犯行之犯
    罪所得各次均分別為300 元、350 元，業據其於原審審理時
    供承在卷，附表一編號4部分則尚無犯罪所得；另被告丁○○
    就附表編號5、7、8所示加重詐欺犯行之犯罪所得，其前於
    警詢、偵訊時供承每次大約可取得100 至200 元、200 至30
    0 元，爰以200 元估算為被告丁○○每次領取包裹之報酬，此
    部分雖均未據扣案，仍應依刑法第38條之1 第1 項、第3 項
    規定，於被告己○○、丁○○各該次所犯罪名項下宣告沒收，於
    全部或一部不能沒收或不宜執行沒收時，追徵其價額。
四、核原審關於被告己○○、丁○○2人上開部分之認事用法並無違
    誤，量刑亦屬妥適。被告己○○、丁○○2人上訴意旨，均以渠
    等於犯後自白犯行，有誠意與被害人和解，請從輕量刑並諭
    知緩刑等語。惟查，被告己○○於原審有與附表一編號1之被
    害人翁嘉君達成調解，此部分業經原審於量刑時予以審酌，
    其迄本院辯論終結前則未再與附表一編號2、4所示之被害人
    成立調解或和解；另被告丁○○亦未與附表一編號5、7、8所
    示之被害人成立調解或和解，且渠2人為謀一己私利，自願
    加入詐欺集團並擔任取簿手，除使被詐欺帳戶資料之被害人
    深受其害外，並進而使詐欺集團得以利用上開帳戶用以詐騙
    其餘被害人之款項，惡性非輕，自不宜從輕量刑及諭知緩刑
    。從而被告己○○、丁○○2人關於此部分之上訴均無理由，應
    予以駁回。
陸、撤銷改判部分：
一、原判決關於己○○附表一編號3、丁○○附表一編號6及被告
　  甲○○部分，亦認均罪證明確，分別予以論罪科刑，固非無
　  見，惟查：㈠被告己○○亦有與附表一編號3之被害人林家
　  偉於109年9月8日達成調解，並於調解時當場給付林家偉500
　  0元，有臺灣臺中地方法院調解程序筆錄附卷可稽（本院卷
　  第203至204頁），亦據林家偉於本院陳明屬實（本院卷第29
　  7頁），此為原審於判決時所漏未審酌，致量刑稍欠妥適。
　  ㈡被告丁○○於原審判決後之110年9月3日有與被害人胡吳 
　  亭萱達成和解，並已先行給付5000元予吳胡亭萱完畢，有本
    院公務電詢查詢紀錄表及匯款單據影本附本院卷可稽，此為
    原審於判決時所未及審酌。㈢被告甲○○應係構成刑法第30條
    第1項、第339條之4第1項第2款之幫助加重詐欺取財罪，已
    如前述，原審認被告係構成加重詐欺取財罪之共同正犯，亦
    同時構成參與犯罪組織罪，即有未洽。被告己○○、丁○○2人
    以渠等有意與被害人和解，請求從輕量刑，就上開㈠、㈡所述
    部分，自有理由，應由本院將原判決關於被告己○○附表一編
    號3、被告丁○○附表一編號6部分均予以撤銷改判，而定其2
    人應執行刑部分亦失所附麗，應併予撤銷。另被告甲○○上訴
    意旨，仍執前詞否認犯行，指摘原判決不當，雖無可採，惟
    原判決既有上開可議之處，即屬無可維持，亦應由本院將原
    判決關於此部分予以撤銷改判。
二、爰審酌：被告己○○、丁○○2人坦承犯行之犯後坦承，上
　  開自述之教育智識程度，及家庭、經濟狀況，被告己○○有
　  與附表一編號3之被害人林家偉達成和解並實際賠償其損失
　  ，且於被查獲後有配合員警領取如附表二編號5、6所示帳戶
　  供警員扣案調查，犯後態度尚稱良好；被告丁○○有與附表
　  一編號6之被害人胡吳亭萱達成和解並實際賠償其損失，及
　  被告甲○○自始至終否認犯行之態度，自述大學肄業之教育
　  智識程度，未婚，無子女，需要撫養父母親，經濟狀況普通
　  之生活狀況（見原審原金訴字卷六第198 頁）等一切情狀，
　  分別量處被告己○○如附表一編號3、被告甲○○如附表一
　  編號4、被告丁○○如附表一編號6所示之刑。併斟酌被告陳
　  佑華、丁○○2人就本案所犯之加重詐欺取財等犯行，屬同
　  質性之犯罪，且係加入同一詐欺集團所犯，各次犯行之時間
　  非久遠，其各次詐欺犯行之方式、態樣並無二致，如以實質
　  累加方式定應執行刑，則處罰之刑度顯將超過其行為之不法
　  內涵，違反罪責原則，分別定其2人應執行之刑如主文所   
       示。
三、沒收部分：　　
 1、查扣案如附表三編號5 、6 、7所示分別由己○○、丁○○
　　、甲○○所有或實際支配使用之行動電話，且係被告己○○
　　、丁○○、甲○○分別用以與「精彩弟」、「富貴險中求」
　　、「傑森史塔森」等人聯繫、用以收取本案包裹所用，核屬
　　被告己○○、丁○○、甲○○供本案犯罪所用之物，爰依刑
　　法第38條第2 項前段之規定，分別於其3人各自所犯罪名項
　　下，宣告沒收之。
 2、次查，扣案如附表三編號1 所示之被害人李柏橙之金融帳戶
　  提款卡等物，係被告己○○、甲○○如犯罪事實一、(二)
　  犯行所得之物，爰依刑法第38條之1 第1 項規定，宣告沒收
    之。
 3、再查，被告己○○就附表一編號3 所示加重詐欺犯行之犯罪所
    得為350 元，業據其於原審審理時供承在卷；另被告陳
　  翰政就附表一編號6 所示加重詐欺犯行之犯罪所得，爰以20
    0 元估算為其領取包裹之報酬，此部分原應諭知沒收，惟因
　　被告己○○、丁○○2人已分別與各該次之被害人達成調解
　　或和解，且已實際給付各該次之被害人之金額已逾其2人各
    該次之犯罪所得，已如前述，爰不再諭知沒收其2人此部分
    之犯罪所得。至於被告甲○○部分，則無證據證明其領有犯
　  罪所得，爰不諭知沒收，附此敘明。
據上論斷，應依刑事訴訟法第368條、第369條第1項前段、第364
條、第299 條第1 項前段，判決如主文。
本案經檢察官陳東泰提起公訴、追加起訴及移送併辦，檢察官林
蓉蓉到庭執行職務。
中　　華　　民　　國　　110 　年　　9 　　月　　16　　日
　　　　　　刑事第八庭  審判長法  官  林  清  鈞
                         　   法　官  黃  小  琴
                              法  官  郭  瑞  祥
以上正本證明與原本無異。
如不服本判決應於收受送達後二十日內向本院提出上訴書狀，其
未敘述上訴之理由者，並得於提起上訴後二十日內向本院補提理
由書（均須按他造當事人之人數附繕本）「切勿逕送上級法院」
。因疫情而遲誤不變期間，得向法院聲請回復原狀。

                              書記官  賴  淵  瀛 
　　　　　　　　　　　　　　　
中　　華　　民　　國　　110 　年　　9 　　月　　16　　日
附錄本案論罪科刑法條：
組織犯罪防制條例第3條
發起、主持、操縱或指揮犯罪組織者，處3 年以上10年以下有期
徒刑，得併科新臺幣1 億元以下罰金；參與者，處6 月以上5 年
以下有期徒刑，得併科新臺幣1 千萬元以下罰金。但參與情節輕
微者，得減輕或免除其刑。
具公務員或經選舉產生之公職人員之身分，犯前項之罪者，加重
其刑至二分之一。
犯第1 項之罪者，應於刑之執行前，令入勞動場所，強制工作，
其期間為3 年。
前項之強制工作，準用刑法第90條第2 項但書、第3 項及第98條
第2 項、第3 項規定。
以言語、舉動、文字或其他方法，明示或暗示其為犯罪組織之成
員，或與犯罪組織或其成員有關聯，而要求他人為下列行為之一
者，處3 年以下有期徒刑，得併科新臺幣3 百萬元以下罰金：
一、出售財產、商業組織之出資或股份或放棄經營權。
二、配合辦理都市更新重建之處理程序。
三、購買商品或支付勞務報酬。
四、履行債務或接受債務協商之內容。
前項犯罪組織，不以現存者為必要。
以第5 項之行為，使人行無義務之事或妨害其行使權利者，亦同
。
第5 項、第7 項之未遂犯罰之。
中華民國刑法第339條之4
犯第339 條詐欺罪而有下列情形之一者，處1 年以上7 年以下有
期徒刑，得併科1 百萬元以下罰金：
一、冒用政府機關或公務員名義犯之。
二、三人以上共同犯之。
三、以廣播電視、電子通訊、網際網路或其他媒體等傳播工具，
    對公眾散布而犯之。
前項之未遂犯罰之。
附表一：
編號 犯罪事實 主文  1 犯罪事實一、（一）、1即如附表二編號編號1部分 己○○共同犯三人以上詐欺取財罪，處有期徒刑壹年伍月。（本院上訴駁回） 扣案如附表三編號5所示之物，沒收。未扣案之犯罪所得新臺幣參佰元沒收，於全部或一部不能沒收或不宜沒收時，追徵其價額。（本院上訴駁回） 2 犯罪事實一、（一）、2即如附表二編號2部分 己○○共同犯三人以上詐欺取財罪，處有期徒刑壹年肆月。（本院上訴駁回） 扣案如附表三編號5所示之物，沒收。未扣案之犯罪所得新臺幣參佰伍拾元沒收，於全部或一部不能沒收或不宜沒收時，追徵其價額。（本院上訴駁回） 3 犯罪事實一、（一）、3即如附表二編號3部分 己○○共同犯三人以上詐欺取財罪，處有期徒刑壹年貳月。 扣案如附表三編號5所示之物，沒收。 4 犯罪事實一、 (二)、1即如 附表二編號4 部分 己○○共同犯三人以上詐欺取財罪，處有期徒刑壹年參月。（本院上訴駁回）   扣案如附表三編號1、5所示之物，沒收。（本院上訴駁回）  同上 甲○○幫助犯三人以上詐欺取財罪，處有期徒刑陸月。   扣案如附表三編號1、7所示之物，沒收。 5 犯罪事實二、 (一)即如附表二編號7部分 丁○○共同犯三人以上詐欺取財罪，處有期徒刑壹年貳月。（本院上訴駁回） 扣案如附表三編號6所示之物，沒收。未扣案之犯罪所得新臺幣貳佰元沒收，於全部或一部不能沒收或不宜沒收時，追徵其價額。（本院上訴駁回） 6 犯罪事實二、 (二)即如附表二編號8部分 丁○○共同犯三人以上詐欺取財罪，處有期徒刑壹年。 扣案如附表三編號6所示之物，沒收。 7 犯罪事實二、 (三)即如附表二編號9部分 丁○○共同犯三人以上詐欺取財罪，處有期徒刑壹年壹月。（本院上訴駁回） 扣案如附表三編號6所示之物，沒收。未扣案之犯罪所得新臺幣貳佰元沒收，於全部或一部不能沒收或不宜沒收時，追徵其價額。（本院上訴駁回） 8 犯罪事實二、 (四)即如附表二編號10部分 丁○○共同犯三人以上詐欺取財罪，處有期徒刑壹年壹月。（本院上訴駁回） 扣案如附表三編號6所示之物，沒收。未扣案之犯罪所得新臺幣貳佰元沒收，於全部或一部不能沒收或不宜沒收時，追徵其價額。（本院上訴駁回） 
附表二：
編號 帳戶所有人 寄出帳戶之時間 寄出之帳戶 寄送之統一超商門市 取件時間 是否有贓款匯入（★註：此欄位部分並非起訴、法院審理範圍） 1 翁嘉君 108年10月2日17時26分許 合作金庫銀行000-00000000000 臺中市○○區○○路000號「保康門市」 108年10月6日凌晨1時4分許 1.鄭安舜於108年10月7日16時5分許，因遭詐騙而匯入2萬5千元 2.李穆堯於108年10月7日15時38分許，因遭詐騙而匯入1萬元 3.賴璟萱於108年10月7日16時18、31分許，因遭詐騙而匯入共3萬元。    國泰世華銀行000-00000000000   1.江俊磊於108年10月7日17時21分許，因遭詐騙而匯入1萬8千元 2.江怡萱於108年10月7日17時15分許，因遭詐騙而匯入1萬5千元 3.蔡家喬於108年10月7日16時45分許，因遭詐騙而匯入6萬5千元 2 張依秀 108年10月5日16時許 中華郵政000000000000000 臺中市○區○○○路000號「福田門市」 108年10月7日20時26分許 顏欣語於 108 年 10 月 13 日20時51分及21時17分許，因遭詐騙而合計匯入5萬9974元    華南銀行000000000000000   阮氏草於 108 年 10 月 13 日23 時 25 分至翌(14)日 0 點 7分許，因遭詐騙而共匯入5萬9989元 3 林家偉 108年10月4日上午10時許 中國信託銀行000 -00000000000 臺中市○區○○○路000號四川一路1號「雅典門市」 108年10月7日20時54分許 1.陳柏均於108年10月9日18時49分許，因遭詐騙而匯入4萬9983元 2.陳建佑於108年10月9日19時55分許，因遭詐騙而匯入2萬 2123元    華南銀行000000000000000   無 4 李柏橙 108年10月8日中午12時2分許 國泰世華銀行000-000000000000 臺中市○區○○路0段00號「五權門市」 108年10月15日13時17分許 無    華南銀行000-000000000000       台新銀行000-00000000000000    5 謝明仁 108年10月15日前某日 中信銀行000-000000000000（起訴書誤載為遠東商業銀行000-00000000000號帳戶） 臺中市○區○○路0段000號「雅亭門市」 108年10月15日13時59分許 無(己○○配合員警拿取)    王道銀行000000000000000    6 劉博淵 108年10月15日前某日 中華郵政000000000000000 臺中市○區○○路000號「新五廊門市」 108年10月15日14時59分許 無(己○○配合員警拿取)    國泰世華銀行000 -00000000000    7 黃渤瀚 108年9月27日14時許 台新銀行000000000000000 臺中市○○區○○○路000號「甜心門市」 108年9月29日15時11分許 無    遠東商業銀行000 -00000000000    8 胡吳亭萱 108年9月19日13時6分許 渣打銀行000-00000000000000 臺中市○○區○○路000○0號、「葫蘆墩門市」 108年09月22日15時56分許 1.尤姿尹於108年09月30日19時15分許，因遭詐騙而匯入1萬500元。 2.余倉億於108年09月30日21時27分許，因遭詐騙而匯入2萬9987元。 3.鄭筑芸於108年09月30日20時48分許，因遭詐騙而匯入1萬5000元。    中華郵政000-0000000000000   高麗秋於108年10月01日上午11時8分許，因遭詐騙而匯入8萬元。 9 王慧敏 108年09月18日上午10時21分許 中國信託銀行000-000000000000 臺中市○○區○○路000號「瑞興門市」 108年09月22日15時44分許 1.顏淑真於108年10月01日中午12時許，因遭詐騙而匯入2萬5040元。 2.翁宜萍於108年10月01日中午12時50分許，因遭詐騙而匯入1萬9985元。 3.陳惠文於108年10月01日上午10時34分許，因遭詐騙而匯入3萬6036元。    中華郵政000-00000000000000   許吳英桃於108年09月30日上午11時24分許，因遭詐騙而匯入15萬元。    玉山銀行000-0000000000000   無 10 洪珮軒 108年09月20日16時6分許 中華郵政000-00000000000000 臺中市○○區○○路000號「瑞興門市」 108年09月22日14時58分許 陳秀英於108年09月25日中午12時許，因遭詐騙而匯入18萬元。 11 劉景志 108年10月05日20時30分許 台新銀行000-00000000000000 臺中市○區○○○路000號「權貴門市」 108年10月07日20時12分許 1.許恩綺於108年10月09日18時31分許，因遭詐騙而匯入3萬6123元。 2.彭淑祈於108年10月09日18時24分許，因遭詐騙而先後於同日19時37分匯入4萬9989元；同日19時52分匯入2萬9987元；同日20時2分許現金存款存入2萬9985元（已扣除15元手續費）。 
附表三：扣案物
編號 物品名稱（數量） 備註 沒收 1 如附表二編號4所示之李柏橙金融帳戶金融卡3張 （自己○○處扣得，少連偵441號卷一113頁）原審109年度院保字第459號扣押物品清單編號43、44、45（原審原金訴卷二第75頁） 是 2 如附表二編號5所示之謝明仁金融帳戶金融卡2張 （自己○○處扣得，原審109年度院保字第459號扣押物品清單編號56至57，原審原金訴卷二第76至77頁） 否 3 如附表二編號6所示之劉博淵金融帳戶金融卡、存摺 （自己○○處扣得，原審109年度院保字第459號扣押物品清單編號50至53，原審原金訴卷二第76頁） 否 4 手機一支 自戊○○處扣得（原審109年度院保字第459號扣押物品清單編號29，原審原金訴卷二第73頁） 是 5 手機一支 自己○○處扣得（原審109年度院保字第459號扣押物品清單編號49，原審原金訴卷二第75頁） 是 6 黑色VIVO手機一支 自丁○○處扣得（原審109年度保管字第459號扣押物品清單編號30，原審原金訴卷二第73頁） 是 

7 甲○○所有門號0000000000號行動電話1支 原審109年度院保字第459號扣押物品清單編號26、27（原審原金訴卷二第72頁） 是 8 甲○○所有門號0000000000號行動電話1支 原審109年度院保字第459號扣押物品清單編號26、27（原審原金訴卷二第72頁） 否